臺灣高雄地方法院民事判決
111年度鳳簡字第65號
原      告  林美桃  

被      告  伯利恆營造股份有限公司

法定代理人  梁洋城  

訴訟代理人  李鳳玉  
上列當事人間請求給付票款事件，本院於民國111年4月12日言詞
辯論終結，判決如下：
    主      文
一、被告應給付原告如附表「票據金額」欄所示金額，及自如附
    表「提示日」欄所示之日起至清償日止，按週年利率6 ％計
    算之利息。
二、訴訟費用由被告負擔。
三、本判決得假執行。
    事實及理由
一、原告主張：原告持有被告公司簽發如附表所示之未禁止背書
    轉讓之記名支票2紙（下稱系爭支票），面額共新臺幣（下
    同）237萬2,000元，屆期提示因存款不足而未獲付款，經催
    討仍未受償，為此，爰依票據之法律關係，提起本件訴訟等
    語，並聲明：如主文第1 項所示。
二、被告公司則以：對系爭支票之形式真正不爭執，但被告公司
    與原告間並無任何契約或商業往來關係，原告請求被告公司
    依系爭支票票載金額給付並無理由等語置辯。並聲明：原告
    之訴駁回。
三、本院得心證之理由
㈠、原告主張其持有被告公司所簽發之系爭支票，屆期經原告為
    付款提示後竟遭退票等情，業據其提出系爭支票及退票理由
    單影本為證（本院卷第11、25至29頁），被告公司對系爭支
    票之形式真正亦不爭執，堪信原告所陳上情為真正，本院即
    採為判決之基礎。
㈡、按支票之執票人，應以背書之連續，證明其權利，觀諸票據
    法第144條準用同法第30條第1項前段、第37條第1項本文規
    定自明。所謂「背書之連續」者，係指票據之背書，除第1 
    次背書人為受款人外，第1 次以下背書之背書人均為各該前
    一背書之被背書人，而遞次銜接，以至於最後之執票人，並
    無間斷而言。發票人將受款人記載於支票時，須由受款人先
    為背書轉讓，始能認為背書連續而得行使票據上之權利。而
    基於票據之流通性、無因性及交易之安全，祇須依票據背書
    之記載，形式上得判斷其連續即可。經查，系爭支票為記名
    票據，其上記載之受款人為訴外人金地環保服務股份有限公
    司（下稱金地公司），且並未有禁止背書轉讓之記載，系爭
    支票之第一背書人亦為金地公司，有系爭支票影本在卷可稽
    （本院卷第11、27頁）。揆諸上開說明，系爭支票背面既蓋
    有金地公司之大小章，即足生背書之效力，又系爭支票背面
    另有訴外人李美珍及訴外人李文龍之簽名，原告主張係李美
    珍與李文龍與金地公司同負票據責任而為之簽名乙節，縱金
    地公司係先交付李美珍及李文龍，再由李美珍及李文龍簽名
    後交付予原告，就其形式觀察，堪認原告因背書連續而得行
    使系爭支票之票據權利。
㈢、按在票據上簽名者，依票上所載文義負責；發票人應照支票
    文義擔保支票之支付；票據法第5條第1項、第126 條分別定
    有明文。又當事人主張有利於己之事實者，就其事實有舉證
    之責任，民事訴訟法第277 條前段定有明文。又票據行為為
    不要因行為，即不以給付之原因為要素而得成立之行為，凡
    簽名於票據之人，不問原因如何，均須依票上所載文義負責
    ，除執票人取得票據係出於惡意、重大過失或以不相當對價
    取得者外，發票人不得以自己與執票人前手所存抗辯之事由
    ，對抗執票人，此亦為票據法第13條、第14條所明定。經查
    ，原告係因連續背書而取得系爭支票，被告公司亦表示與原
    告無任何往來，是兩造間並非系爭支票之直接前後手，被告
    公司雖辯以與原告無任何契約或商業往來關係，然被告公司
    復未能舉證證明原告取得票據係出於惡意、重大過失或以不
    相當對價取得，是依上揭說明，原告自得向被告公司行使追
    索權，無從作為其得拒負票據責任之理由。從而，被告公司
    既為系爭支票之發票人，應依系爭支票所載之文義負責，原
    告請求被告負發票人責任，給付如主文第一項所示之金額，
    應屬有據，為有理由。
㈢、末按執票人向支票債務人行使追索權時，得請求自為付款提
    示日起之利息，如無約定利率者，依年利六釐計算。票據法
    第133 條定有明文。經查，被告公司應負發票人責任已如前
    述，又系爭支票提示日如附表所示，而系爭支票之利率並無
    約定，是原告請求被告給付如附表「提示日」欄所示之日起
    至清償日止，按週年利率6 ％計算之遲延利息，應屬有據。
四、綜上所述，原告依據票據之法律關係，請求被告給付如主文
    第1 項所示之金額及利息，為有理由，應予准許。
五、本件係就民事訴訟法第427 條適用簡易程序所為被告敗訴之
    判決，依同法第389 條第1 項第3 款規定，爰依職權宣告假
    執行。
六、本件事證已臻明確，被告其餘攻擊防禦方法及證據，核與判
    決之結果不生影響，爰不一一論列，併此敘明。
七、訴訟費用負擔之依據：民事訴訟法第78條。
中　　華　　民　　國   111    年    4    月    25     日
                  鳳山簡易庭  法    官  林育丞
以上正本係正原本作成。
如不服本判決，應於送達後20日內，向本院提出上訴狀並表明上
訴理由，如於本判決宣示後送達前提起上訴者，應於判決送達後
20日內補提上訴理由書（須附繕本）。
中　　華　　民　　國　　111 　年　　4 　　月　　25　　日
                              書 記 官  陳冠廷

附表
編號 發票人 發票日 票據金額 （新臺幣） 票據號碼 提示日   1 伯利恆營造股份有限公司 民國110年2月9日 118萬6,000元 DL0000000 110年2月9日  2 伯利恆營造股份有限公司 民國110年3月11日 118萬6,000元 DL0000000 110年3月11日